臺灣高等法院高雄分院刑事判決　　　　 94年度上訴字第268號
上　訴　人
即　被　告　甲○○
上列上訴人因違反毒品危害防制條例案件，不服臺灣高雄地方法
院93年度簡上字第583 號中華民國94年1 月20日第一審判決（起
訴案號：臺灣高雄地方法院檢察署93年度毒偵字第3327號、併辦
案號：同署93年度毒偵字第4489號），提起上訴，本院判決如下
：
    主  文
原判決撤銷。
甲○○連續施用第一級毒品，處有期徒刑柒月；又連續施用第二
級毒品，處有期徒刑伍月。應執行有期徒刑拾壹月。
    事  實
一、甲○○前因施用毒品案件，經原審以91年度毒聲字第692 號
    裁定送觀察、勒戒後，認為有繼續施用毒品之傾向，經原審
    以91年度毒聲字第1185號裁定令入強制戒治處所施以強制戒
    治，嗣因戒治成效評定為合格，無繼續戒治之必要，復經原
    審以91年度毒聲字第4456號裁定停止戒治，所餘戒治期間，
    付保護管束，而於民國92年3 月9 日交付保護管束期滿，由
    臺灣高雄地方法院檢察署檢察官於92年3 月31日以92年度戒
    毒偵字第234 號為不起訴處分確定。惟甲○○仍未戒絕毒癮
    ，明知海洛因及甲基安非他命業經公告列為毒品危害防制條
    例第2 條第2 項第1 款及第2 款之第一級毒品與第二級毒品
    ，不得非法持有、施用，復基於施用第一級毒品海洛因及第
    二級毒品甲基安非他命之概括犯意，自交付保護管束戒治期
    滿後92年4 月間某日起，至93年3 月31日上午9 時40分許起
    回溯24小時內某時止，及於93年6 月30日上午11時15分許起
    回溯24小時內某時，在高雄縣旗山鎮○○路166 號住處，以
    不詳方法連續施用第一級毒品海洛因多次及以將甲基安非他
    命置於錫箔紙上燒烤吸食煙霧之方式，連續施用第二級毒品
    甲基安非他命多次，嗣經警分別於93年3 月31日上午9 時40
    分許及同年6 月30日上午11時15分許，在甲○○上址住處查
    獲，並對甲○○進行採尿送驗結果，均呈現嗎啡及甲基安非
    他命陽性反應，而查覺上情。
二、案經高雄縣政府警察局鳳山分局、旗山分局報請臺灣高雄地
    方法院檢察署檢察官偵查起訴及移送併辦。原審簡易庭改依
    簡易判決處刑，原審合議庭認為不宜改依通常程序審理。
    理  由
一、上訴人即被告甲○○未於本院審理時到庭，惟查上開事實，
    業據被告甲○○於警訊及原審準備程序中供承不諱，而被告
    先後為警查獲時所採集之尿液經送請高雄縣政府衛生局檢驗
　　結果，均呈嗎啡陽性及甲基安非他命陽性反應，此有高雄縣
　  政府衛生局93年4 月20日93煙檢字第620 號及93年7 月13日
    93煙檢字第1413號煙毒尿液檢驗成績書暨高雄縣政府警察局
    毒品危害防制條例嫌疑人尿液對照表在卷可憑（見93年毒偵
    字第3327號卷第4 、5 頁、93年度毒偵字第4489號卷第10、
    11頁）。又按人體投與海洛因後，迅速水解轉變為嗎啡，再
    循嗎啡之代謝途徑，排出體外，50% 以上於8 小時內，自尿
    中排出，90% 於24小時內，自尿中排出，採樣應於投與嗎啡
    24小時內進行為宜；而甲基安非他命經口服投與後，約70%
    於24小時內自尿液中排出，其尿液內甲基安非他命成分之檢
    出，與投與甲基安非他命份量、個人體質、檢測儀器之精密
    有關，通常採尿液是否呈陽性反應，應以投與後24小時所採
    為宜，此分別經行政院衛生署藥物食品檢驗局以（80）藥檢
    壹字第056954號及（80）藥檢壹字第044942號函釋明確，足
    認被告自白與事實相符，自得採為認定被告犯罪之證據。又
    被告前因施用毒品案件，經原審以91年度毒聲字第692 號裁
    定送觀察、勒戒後，認為有繼續施用毒品之傾向，經原審以
    91年度毒聲字第1185號裁定令入強制戒治處所施以強制戒治
    ，嗣因戒治成效評定為合格，無繼續戒治之必要，復經原審
    以91年度毒聲字第4456號裁定停止戒治，所餘戒治期間，付
    保護管束，而於92年3 月9 日交付保護管束期滿，由臺灣高
    雄地方法院檢察署檢察官於92年3 月31日以92年度戒毒偵字
    第234 號為不起訴處分確定，此有上開不起訴處分書、臺灣
    高雄地方法院檢察署刑案資料查註記錄表、臺灣高等法院被
    告全國前案紀錄表、臺灣高雄地方法院法務部在監
    表在卷足憑。被告因施用毒品案件，前經強制戒治執行完畢
    釋放後，5 年內再犯毒品危害防制條例第10條　第1 項、第
    2 項之罪，自應依法論科。綜上所述，本件事證明確，被告
    之犯行，堪以認定。
二、查海洛因及甲基安非他命分別係毒品危害防制條例第2 條第
    2 項第1 款及第2 款所稱之第一、二級毒品，不得持有、施
    用。核被告施用海洛因及甲基安非他命之行為，係犯該條例
    第10條第1 項、第2 項之施用第一級毒品及第二級毒品罪。
    被告持有海洛因及甲基安非他命後，進而施用，其持有之低
    度行為應為施用之高度行為所吸收，不另論罪。其先後多次
    分別施用第一級毒品海洛因及第二級毒品甲基安非他命之犯
    行，均時間緊接，犯罪構成要件相同，顯均係出於概括之犯
    意為之，均應依連續犯之規定，各以一罪論，並均加重其刑
    。又被告以上所犯2 罪間，犯意各別，罪名互殊，應予分論
    併罰。又檢察官雖未就被告於93年6 月30日上午11時15分許
    起回溯24小時內之某時施用第一級毒品海洛因與第二級毒品
    甲基安非他命之犯行（即移送併案審理部分）起訴，惟此部
    分犯行與起訴事實，具有連續犯之裁判上一罪關係，為起訴
    效力所及，本院自得一併審理，併此敘明。
三、按檢察官依通常程序起訴，經被告自白犯罪，法院認宜以簡
    易判決刑者，得不經通常審判程序，逕以簡易判決處刑；又
    對於簡易判決之上訴，準用刑事訴訟法第3 篇第1 章及第2
    章之規定，管轄第2 審之地方法院合議庭受理簡易判決上訴
    案件，應依通常程序審理。其認案件有同法第451 條之1 第
    4 項但書之情形者，應撤銷原判決，依通常程序為第一審判
    決，刑事訴訟法第449 條第2 項、第452 條、第455 條之1
    第1 、3 項及法院辦理刑事訴訟簡易程序案件應行注意事項
    第14項定有明文。故地方法院合議庭受理簡易判決上訴案件
    ，原則上準用刑事訴訟法第3 編第1 章及第2 章之規定，即
    第2 審之通常程序審理。惟有案件有同法第451 條之1 第4
    項但書之情形者，即應適用第一審通常程序為第一審判決，
    自無準用刑事訴訟法第3 編第2 章第371 條之規定。查本案
    被告因施用第一、二級毒品經原審認定被告所犯之罪不合刑
    事訴訟法第449 條所定得以簡易判決處刑之案件，而有刑事
    訴訟法第451 條之1 第4 項但書第1 款之情形，由原審法院
    合議改依通常程序審理，竟依刑事訴訟法第371 條規定以被
    告經合法傳喚，無正常理由不到庭，不待其陳述逕行第一審
    判決論處被告有期徒刑，尚有未洽。被告上訴意旨，未敘明
    理由，空言指摘原判決不當，固無足取，然原判決既有上述
    可議，自應由本院將原判決撤銷改判，審酌被告前已因施用
    毒品，而經觀察、勒戒、強制戒治後，仍未戒絕毒癮，再犯
    相同之罪，顯見其無戒毒悔改之意。惟念其施用毒品乃自戕
    一己之身體健康，尚未害及他人，且其犯後坦承犯行，態度
    良好等一切情狀，分別量處如上文第2 項所示之刑，並定其
    應執行刑有期徒刑11月，以資懲儆。
四、被告經合法傳喚，無正當理由不到庭，爰不待其陳述逕行判
    決。
據上論斷，應依刑事訴訟法第369 條第1 項前段、第364 條、第
299 條第1 項前段，第371 條、毒品危害防制條例第10條第1 項
、第2 項、刑法第11條前段、第56條、第51條第5 款，判決如主
文。
本案經檢察官彭南雄到庭執行職務。
中　　華　　民　　國　　94　　年　　5 　　月　　5 　　日
                  刑事第三庭    審判長法  官　周賢銳
                                      法  官  黃仁松
                                      法  官  謝宏宗
以上正本證明與原本無異。
施用第一級毒品部分如不服本判決應於收受本判決後10日內向本
院提出上訴書狀，其未述上訴理由者，並得於提起上訴後10日
內向本院補提理由書狀（均須按他造當事人之人數附繕本)「 切
勿逕送上級法院」。
其他部分不得上訴。
中　　華　　民　　國　　94　　年　　5 　　月　　6 　　日
                                      書記官　賴梅琴
附錄本件判決論罪科刑法條：
毒品危害防制條例第10條第1項、第2項
施用第一級毒品者，處6月以上5年以下有期徒刑。
施用第二級毒品者，處3年以下有期徒刑。
                                                       H
